臺灣士林地方法院交通事件裁定　　　　 95年度交聲字第581號
原處分機關　臺北市交通事件裁決所
異　議　人
即受處分人　甲○○
上列異議人即受處分人因違反道路交通管理處罰條例案件，對於
臺北市交通事件裁決所中華民國95年7 月24日所為之處分（原處
分案號：北市裁二字第裁22-ABY466575號），聲明異議，本院裁
定如下：
    主  文
異議駁回。
    理  由
一、按道路交通安全規則第89條第1 項第5 款規定：行車前應注
    意駕駛人及前座乘客均應繫妥安全帶；又汽車行駛於道路上
    ，其汽車駕駛人或前座乘客未繫安全帶者，處駕駛人新臺幣
    （下同）1,500 元罰鍰；其實施及宣導辦法，由交通部定之
    ，道路交通管理處罰條例第31條第1 項亦有明文。
二、原處分意旨略以：本件異議人即受處分人甲○○於民國95年
    6 月17日晚上8 時30分，駕駛車牌號碼7C-9601 號自小客車
    ，在臺北市○○路，為警攔檢舉發其有「汽車行駛於道路上
    ，其汽車駕駛人未繫安全帶」之違規，爰依道路交通管理處
    罰條例第31條第1 項前段規定，裁處異議人罰鍰1,500元。
三、聲明異議意旨略以：異議人於上開時間載父母行經成都路，
    車行至成都路、西寧南路路口時，因交通號誌轉為紅燈而停
    下，經警員攔檢要求伊出示駕照與保險卡，當伊出示證件後
    ，警員卻說其有未禮讓行人及開車未繫安全帶之違規，並要
    伊自己選要舉發哪一條，但異議人並無任何違規行為，爰依
    法聲明異議云云。
四、經查：異議人固不否認其有於上揭時間，經過上開路段，惟
    辯稱：「當天我是與我父母親到門卡迪餐廳吃飯，我的車停
    在中華路附近的公有停車格，我開車後走成都路接我父母，
    後來就直走成都路，沒有轉到西寧南路，因為西寧南路是單
    行道。……我在猜可能是我在調整身上的側背包的時候，警
    員可能誤以為我在臨時繫安全帶，所以把我攔下。」云云（
    見本院95年9 月13日訊問筆錄）。惟經本院就異議人所有上
    開車號自小客車，是否有於舉發當日，在中華路附近公有停
    車格停車乙節，函詢臺北市停車管理處，經該處函覆：異議
    人所有車號7C-9601 號自小客車，於95年6 月17日停放於台
    北市公有收費停車場，僅有當日下午1 時44分，停放於臺北
    市○○街公有停車格之紀錄1 筆，此有該處95年10月13日北
    市停四字第09535856100 號函1 份附卷足憑，是異議人所辯
    已有可疑。且經本院傳訊證人即本件舉發警員陳清營到庭結
    證稱：「（本件是否你舉發（提示舉發單）？）是的，本件
    是我一個開的。（當時情形如何？）當天我與我另一位同事
    ，在成都路與西寧南路執行交整勤務，我們發現受處分人沿
    西寧南路往右轉成都路方向，當時西寧南路是紅燈，行人號
    誌是綠燈，結果受處分人紅燈右轉，我和同事就一起把受處
    分人攔下來，我同事要受處分人出示證件交給我，並告知受
    處分人違反二條規定，一、未禮讓行人先行、二、未繫安全
    帶，並擇一重處罰，受處分人的父親下車向員警表示，執勤
    不要那麼硬，會有報應，我不予理會，依法告發，將告發單
    交於受處分人，但是受處分人拒簽，我就告訴受處分人到案
    時間，後來受處分人要離去時，受處分人的父親搖下車窗，
    叫我以後要小心一點。（你攔受處分人的原因為何？）因為
    受處分人違規2 項，是未禮讓行人及未繫安全帶。（當時你
    站在何處？）（當庭繪製現場圖）我們是站在成都路車道線
    上。（何時看到受處分人沒有繫安全帶？）受處分人轉過來
    之後。（當天車流如何？）不大，視線良好。（是否有告訴
    受處分人違規事項？）有，但是受處分人說他沒有違規。…
    …（你是否有看到受處分人在調整側背包的帶子？）我們將
    受處分人攔下時，受處分人才趕快將安全帶繫上。」等語（
    見本院95年9 月13日訊問筆錄），衡諸證人陳清營為臺北市
    政府警察局萬華分局交通分隊警員，與異議人素不相識，復
    無怨隙，應無甘冒觸犯偽證重罪，故意構詞誣陷異議人之可
    能，況警察之專業訓練，其觀察注意能力應較一般人審慎、
    細膩，且本件舉發時間，車流量不大，衡情證人應無誤看之
    可能，證人之證言應堪採信。此外，異議人雖另提出門卡迪
    餐廳用餐發票佐證，惟該發票縱確為異議人用餐之發票，僅
    能證明異議人有在該餐廳用餐之事實，尚難僅憑以為異議人
    有利之認定。是異議人於上開時、地確有駕駛汽車行駛於道
    路上未繫安全帶之違規，堪以認定。原處分機關據以援引上
    開規定，裁處異議人罰鍰1,500 元，核無不當，本件異議為
    無理由，應予駁回。
五、據上論斷，應依道路交通案件處理辦法第19條，裁定如主文
    。
中　　華　　民　　國　　96　　年　　4 　　月　　20　　日
              　　交通法庭法　官  梁哲瑋
以上正本證明與原本無異。
如不服本裁定應於送達後5日內向本院提出抗告狀。
                          書記官  陳玉瓊
中　　華　　民　　國　　96　　年　　4 　　月　　27　　日
